【裁判字號】    90,上易,682
【裁判日期】    900202
【裁判案由】    恐嚇取財
【裁判全文】
臺灣高等法院高雄分院刑事判決                      九十年度上易字第六八二號
    上  訴  人  台灣高雄地方法院檢察署檢察官
    被      告  戊○○
    選任辯護人  江雍正律師
                吳建勛
                陳慧錚
    被      告  己○○
    選任辯護人  沈志純
右上訴人因被告恐嚇取財案件，不服臺灣高雄地方法院八十八年度易字第一九一九號
中華民國九十年二月二日第一審判決（起訴案號：臺灣高雄地方法院檢察署八十七年
度偵字第二０五七０號），提起上訴，本院判決如左：
      主      文
原判決撤銷。
戊○○、己○○共同連續意圖為自己不法之所有，以恐嚇使人將本人之物交付，戊○○處有期徒刑壹年陸月，褫奪甲權肆年；己○○處有期徒刑壹年貳月，褫奪甲權參年
。己○○緩刑肆年。
      事      實
一、戊○○於八十七年一月間參加高雄縣第十四屆縣議員選舉，乙○○、庚○○為其
    登記之助選員，丙○○亦為戊○○助選。戊○○與其妻己○○於競選期間曾支付
    庚○○、丙○○新台幣（下同）各十五萬元之助選經費，亦支付乙○○數目不詳
    之助選經費。另己○○也要求高雄縣鳳山市誠德里里長丁○○為戊○○助選，而
    於八十七年一月初將助選經費十五萬元送至高雄縣鳳山市○○路二七二號丁○○
    住宅，丁○○拒收，己○○仍將十五萬元留下而離去。嗣八十七年一月二十四日
    晚間，該屆縣議員開票結果，戊○○落選，戊○○與己○○認為乙○○、丁○○
    、庚○○、丙○○拿了助選經費，竟辦事不利，未盡全力為戊○○助選，致戊○○高票落選。二人乃與郭進山（經原審法院通緝中）、綽號「志強」及其他不詳
    姓名之成年男子數人，明知乙○○、丁○○、庚○○、丙○○並無賠償戊○○落
    選損失之義務，竟共同基於為自己不法所有之犯意聯絡及概括犯意，先後於（一
    ）八十七年一月二十四日晚間，在其位於高雄縣鳳山市○○○路一八０號競選總
    部內，以乙○○助選不力為由，要求乙○○賠償十五萬元，乙○○稍有猶疑，即
    遭戊○○、郭進山指使在旁之男子「志強」毆打胸部一拳（傷害部分未據告訴）
    ，並在多名男子威逼恐嚇之下，心生畏懼，簽立面額各為十五萬元之借據及本票
    各一紙後始得離開，乙○○並於同年二月中旬將十五萬元現金交與「志強」男子
    ，該男子並當場將本票及借據撕毀。（二）八十七年一月二十四日晚間十時許，
    戊○○以電話聯絡丁○○至上址競選總部，丁○○因自認未幫助戊○○競選，而
    將十五萬元交還給戊○○夫婦，戊○○、己○○認丁○○助選不力，仍要丁○○
    賠償其等損失四十五萬元，郭進山等在場之男子多名並圍住拉扯丁○○，作勢要
    毆打丁○○，致丁○○心生畏懼，遂簽發面額各為三十萬元及十五萬元之本票共
    二紙交與戊○○夫婦後離去，並於同年二月間帶現金四十五萬元到前開競選總部
    交與郭進山，郭進山方當場將該本票撕毀。（三）八十七年一月二十四日晚間十
    時許，戊○○以電話聯絡庚○○至上址競選總部，以其助選不力，要其賠償十五
    萬元，庚○○表示已盡力助選，郭進山及身旁男子即恫嚇要加以毆打，致庚○○
    心生畏懼而同意簽發面額十五萬元本票及同額借據各一紙後，始能離去。庚○○
    並於同年二月十日，將現款十五萬元在高雄市○○路與五福路口附近交與一成年
    男子（該男子於庚○○被恐嚇簽發本票當晚，站在郭進山身旁），該男子始將本
    票及借據當場燒燬。（四）八十七年一月二十六日十一時許，己○○以電話聯絡
    丙○○至同址競選總部，丙○○到現場，見戊○○夫婦及約十個年輕人在場，戊○○即以丙○○助選不力，要丙○○返還先前所收之助選經費十五萬元並賠償損
    失，否則要其難過，在場之年輕人並圍住丙○○，作勢要毆打丙○○，致丙○○
    心生畏懼而簽發面額各為三十萬元及十五萬元之本票共二紙、十五萬元之借據一
    紙與戊○○後始得離去，嗣於同年二月十一日，有一年輕人至丙○○鳳山市○○
    路住家稱是「郭董」（應指郭進山）要其來拿錢，丙○○乃將現金十五萬元交與
    該男子，該男子始將前開本票及借據燒毀。
二、案經高雄縣警察局鳳山分局移送台灣高雄地方法院檢察署檢察官偵查起訴。
      理      由
一、訊據被告戊○○、己○○均矢口否認有前開恐嚇犯行，被告戊○○辯稱：八十七
    年一月二十四日晚間七時許，開票結果揭曉後，其便因落選而上樓休息，根本未
    見乙○○、丁○○及庚○○，選舉期間並未支付競選經費與乙○○、丁○○、庚○○及丙○○，落選後亦未要渠等到競選總部簽發本票及借據，更未收取被害人
    所稱之金錢云云；被告己○○則辯稱：競選結果揭曉後，競選總部人很多，根本
    未注意乙○○、丁○○、庚○○三人有無到競選總部，嗣後亦未去電丙○○要其
    至競選總部，更未恐嚇前開四人簽下本票及借據而取得其等所交付之財物云云。
    然查：
（一）恐嚇乙○○取財部分：
  １、被害人乙○○前開被恐嚇情事，業據被害人乙○○於警訊時以密秘證人之身分
    證述甚詳，其於偵查中亦證稱：「因選舉前戊○○曾拿錢給我，有數次，每次幾
    千，用來支付助選買便當、油料等費用。事實上我有幫他輔選，但最後他落選，
    他就責怪我，才要我簽發本票及借據，當時戊○○要郭進山及綽號志強的人要我
    簽發本票及借據，因當時他們押著我大聲叫我簽，志強並打我左胸部一下，致心
    生恐懼，不得不簽發本票及借據給他們，簽發本票及借據後，他們才讓我離去」
    ，「（當時己○○有無在場）有，在現場走來走去，口中念念有辭，並說大家都
    未盡力輔選」，「在簽發（本票）後二十幾天，志強打電話給我，要我把錢拿到
    戊○○家附近把錢交給志強，志強收到錢之後，就當著我的面，把本票及借據撕
    掉」（以上見偵卷第二十七頁背面、第二十八頁）。其於原審法院審理及本院調
    查中雖改口稱當日未曾遭被告夫婦恐嚇，然亦指稱：「（戊○○及己○○有無恐
    嚇你簽發借據及本票？）沒有，十五萬元本票及借據是我以前與己○○有金錢往
    來而簽下的，是落選當天在總部簽的」（見原審法院八十八年五月十四日筆錄）
    ，但對為何會欠己○○十五萬元，乙○○供稱：我與己○○於八十五、八十六年
    互相有金錢往來，「互相借來借去」，落選當天止我共欠己○○十五萬元，己○○向我要錢，我說我沒有錢，所以己○○要我簽本票及借據給他等語（本院卷第
    六十八頁、第六十九頁），與己○○供稱：我沒有向乙○○借錢等語（本院卷第
    七十六頁）不符，足見乙○○供稱曾欠己○○十五萬元，當天簽發本票及借據是
    要償還十五萬元之借款，顯係迴護被告之詞，不足採信。由乙○○於警訊、偵查
    、原審、本院調查時均指證於當天在被告競選總部有簽發十五萬元借據及本票之
    事實，而乙○○又無積欠被告二人十五萬元之情事，若無外力逼迫下，其何必簽
    發前開借據及本票﹖顯見乙○○於警訊、偵查中指稱係遭被告等人恐嚇償還助選
    經費下而簽發為可採，其於原審及本院調查時供稱簽本票及借據是要還借款，未
    曾受恐嚇云云，乃係迴護被告被告之詞，自不足信。
  ２、證人辛○○於偵查中亦證稱：乙○○遭戊○○叫郭進山與「志強」強迫簽書面
    資料，當時有很多人圍著乙○○，是「志強」出手毆打乙○○，戊○○有說到有
    關選舉的事，要求乙○○賠償他的損失，我在現場阻擋乙○○被毆打，結果不知
    何人從我後面踢了我一下等語（偵卷第二十九頁背面、第三十頁）。又原審法院
    以本件係證人保護法第二條第二款之恐嚇取財案件，並認該證人Ａ６為證人保護
    法第十一條有保密身分必要之證人加以訊問，該證人稱：「（你在現場所見何事
    ？）現場人很多，丁○○剛要離開，沒打招呼，乙○○被叫到辦甲桌那邊，我和
    他大約相隔十甲尺，聽到戊○○和乙○○說，他的票沒開出來，造成他高票落選
    ，要乙○○負責，乙○○沈默不語，後來說要賠償戊○○精神損失，但沒說賠償
    方式」、「（是何人要求乙○○賠償？）那個人我不認識」、「（當時是否有人
    要求乙○○為一定金額之賠償？）不知道，一群人圍著乙○○要他寫東西，內容
    我則不清楚，」、「（這群人對乙○○說了什麼？作了什麼？）前因後果我並不
    知道，但乙○○似乎自知理虧，沒有很大的反彈，只知乙○○有簽東西，不知簽
    何東西」、「（為何警訊中說有幾名年輕人要毆打乙○○？）對，但沒打，因為
    乙○○靜靜坐在那裡不說話」等語（見原審法院八十九年十月二十四日筆錄），
    由證人辛○○於偵查中之證言及Ａ６於原審之上開證詞，亦可佐證乙○○於警訊
    及偵查中指證因遭被告指責助選不力，而在多人恐嚇、脅迫之下，簽發本票及借
    據之供詞為可採。
（二）恐嚇庚○○取財部分：
  １、被害人庚○○前開被恐嚇情事，業據被害人庚○○於警訊時以密秘證人之身分
    證述其詳，其於偵查中亦證稱：八十七年一月二十四日戊○○要其與乙○○及丁○○到競選總部，並指稱渠等輔選不力應該賠償損失，並叫「郭董」出面恐嚇，
    其因見乙○○及丁○○遭毆打，才簽發本票及借據，並於二月十日將票款在高雄
    市○○路與中華路口交與郭進山身旁之小弟，當時錢榮業在場，一月二十四日那
    天其妻謝錦河在外面而未進去等語（見偵卷第二十一頁背面、第二十二頁）。庚○○於原審法院及本院調查中仍供稱當晚有到被告競選總部，但改稱並未遭被告
    等恐嚇簽發本票及借據云云。然其於原審審理中亦供稱：「（為何偵查中說八十
    七年二月十日在中華路、五福路口好樂迪ＫＴＶ還給郭進山身旁男子十五萬元？
    ）錢榮業到我家說，競選期間拿的錢均要還人家，我與他一起去前述地點拿十五
    萬給錢榮業，他拿給誰我不清楚，我在車子內等」、「（還十五萬元之目的為何
    ？）競選經費，競選總部之人說，既然沒選上，錢要還人家」、「（有無恐嚇你
    們？為何不直接還給戊○○）沒有，因與戊○○是二十幾年的好朋友，故要還給
    他，交給錢榮業由他去還才有證人」等語（見原審法院八十九年九月十五日筆錄
    ），於本院調查時亦供稱：「我本來要拿一些錢給戊○○補償他，但他不要。我
    就告訴錢榮業說戊○○落選花很多錢，我要補償他一點，所以我拿十幾萬元給錢
    榮業，我不知道他是否有轉交給他們，錢榮業沒有將錢退還給我」（本院卷第四
    十二頁）。其於原審及本院已不願指證被告恐嚇之情事，然仍供稱有交付被告十
    五萬元，足證庚○○確有於被告戊○○落選後，有付出十五萬元之事實。查庚○○與被告夫婦二人為二十年之好友，又登記為戊○○之助選員，可見其等交情非
    淺，若庚○○同情被告戊○○落選，主動情願退還助選經費，怎可能於警訊時以
    密秘證人身分指述被恐嚇取財，其於偵查中亦指證不移。況十五萬元並非小數目
    ，庚○○若是主動要退還或補償給被告夫婦，應是美事一樁，豈有不親自退還之
    理﹖若委託他人退還（以渠等二十餘年之交情，於情於理似無必要託他人退還）
    ，又豈能不求證被告夫婦有無收到﹖其竟供稱不知道被告夫婦有無收到，豈合情
    理﹖另證人錢榮業於原審亦否認代為轉交十五萬元給被告夫婦等情（見原審本院
    八十九年十月二十四日筆錄），足證庚○○於原審及本院調查時改稱是其透過錢
    榮業主動退還或補償被告十五萬元云云，顯係迴護被告之詞，不足採信。
  ２、庚○○之妻謝錦河於偵查中亦證稱：「（你先生簽發本票及借據及嗣後交錢時
    你有無在場）沒有，但支付票款（指十五萬元本票）是他和朋友一起去的，我知
    道」（偵卷第二十二頁背面），亦足以佐證庚○○於警訊、偵查中供稱先被逼迫
    簽發十五萬元本票，嗣後再與錢榮業一起去付款之事實。至於謝錦河於原審審理
    時改稱：「（開票當日有無至競選總部？有否見到庚○○、丁○○及乙○○簽發
    本票及借據？）我有去競選總部，不知道有簽本票及借據之事，我先生亦沒說」
    、「（後來十五萬元是否還給競選總部？）我不曉得」云云，應係配合庚○○翻
    供之情節所為陳述，自不足為被告等有利之證據。
（三）恐嚇丁○○取財部分：
    查被害人丁○○前開被恐嚇情事，業據被害人丁○○於警訊時以密秘證人之身分
    證述其詳，其於偵查中亦證稱：「（戊○○手下的人是否有打你）有拉我，很多
    人，大約很多人，但沒有打我」、「（拉我是何人）我不認識，在場的人只認識
    戊○○他們夫妻二人」、「（他們為何要打你）說我沒有幫忙他選議員，害他落
    選」、「（你被打時戊○○他們夫妻二人在做什麼）他們夫妻二人在旁邊，但有
    阻止他們打我」、「我沒有受傷，只是衣服被拉扯而已」、「（為何會簽發本票
    及借據給對方）他說要賠償他的損失」、「（票款有無支付）有，支付四十五萬
    元，農曆過年後約一星期，在戊○○競總部將錢交給郭進山」、「（是誰要你簽
    發本票及借據的）是郭進山」、「（是不是不能不簽發本票及借據）因為方當時
    對方人很多，依當時氣氛，我判斷不簽可能會對我不利，所以我就簽發本票及借
    據」、「當時至少有一、二十人，郭進山有在場（當時我並不認識他），在場的
    我只認識戊○○夫妻二人」、「（庚○○說你在現場有被毆打，有何意見）他們
    確實要打我沒錯，但戊○○他們夫妻二人有阻止他們」（以上見偵卷第二十四頁
    背面至二十六頁背面）。丁○○嗣後於原審法院審理時亦證稱：「（被告三人是
    否打你？）他們三人沒有，是他們旁邊我不認識之人」、「（是否簽本票即有借
    據？有無說不簽會如何？）有，他說不簽會對我不利」、「（是誰說要對你不利
    ？）郭進山，當時戊○○及己○○均在旁邊」、「（四十五萬元是否兌現？）有
    ，我交給郭進山，當時戊○○及己○○在場，但我不知道他是否將錢交給己○○
    及戊○○」、「（在現場是否被毆打？）是，競選總部之人發生拉扯，但戊○○
    及己○○有阻止」等語大致相符（見原審法院八十九年十月二十四日筆錄）。丁○○於上開證言一再表示於競選總部遭多人拉扯欲毆打時，被告二人曾出言阻止
    ，故丁○○對有利於被告之事實，亦一併陳明，顯見丁○○前開證詞，並無故入
    被告二人於罪之意圖，只是平實的陳述其遭脅迫簽發本票及借據之經過，應可採
    信。至於被告戊○○及己○○雖有阻止競選總部內不詳姓名之人毆打丁○○，但
    丁○○在多人拉扯威脅下，其身體及自由意識已受壓制，根本不需再對之毆打，
    此由丁○○於當場即乖乖的簽下本票及借據自明，故戊○○夫妻阻止他人毆打丁○○，應是在避免毆打丁○○成傷而事端擴大，如被告二人無參與恐嚇之犯意聯
    絡，其他在場恐嚇丁○○之人，均是為被告二人出氣，被告二人也可阻止他們要
    丁○○簽本票及借據，被告二人並未為該阻止之動作，嗣後丁○○拿四十五萬元
    至競選總部交給郭進山，被告二人在場，亦未阻止郭進山收取，亦可見被告二人
    係指使並利用郭進山等在場男子，對丁○○進行恐嚇行為甚明，其等當場阻止他
    人毆打丁○○，並不足為其等未恐嚇取財之有利證據。
（四）恐嚇丙○○取財部分：
    查被害人丙○○前開被恐嚇情事，業據被害人丙○○於警訊時以密秘證人之身分
    證述其詳，其於偵查中亦證稱：八十七年一月二十六日，己○○以電話通知其至
    競選總部後，遭戊○○恐嚇要其返還十五萬元，並要求其簽發本票及借據，嗣後
    有一名高高瘦瘦之人至其住處取款十五萬元等語。並證稱：「他（指戊○○）恐
    嚇我說叫我把普選的錢十五萬元還給他，否則要我很難過，他有一位朋友叫瘋琴
    。他的意思是他會找瘋琴來對付我」、「（恐嚇你之後叫你做什麼）開本票給他
    ，當時在場還有約十位在場。其中一人還拿椅子作勢要丟我，使我心生恐懼，所
    以照他的要求開一張本票面額十五萬元給他，另又開了一張三十萬元面額之本票
    賠償其損失，又開了一張收據給他」、「（嗣後你有無支付本票的錢）有，十五
    萬元，三十萬元他說不用了」、「（錢支付給誰）一位不認識瘦瘦高高的年青人
    ，他開了一輛紅色自用小客車到我家裡來拿錢，他告訴我是郭董叫他來拿錢的，
    拿到錢之後，他就將本票二張及借據當著我的面燒掉」（偵卷第十九頁背面、第
    二十頁）。其嗣後於原審法院審理時亦證稱：「一月二十六日有去競選總部，是
    己○○打電話叫我去的」、「（戊○○、己○○有無叫你將競選經費返還？）是
    別人講的（當時在旁邊有十幾個年輕人），叫我們把助選金吐出來，後來我有簽
    本票二張及借據一張，因為他們人多，不得已的情況下我簽下本票和借據」、「
    （當天戊○○、己○○及郭進山是否在現場？）應該有」（見原審法院八十八年
    五月十四日筆錄）；繼之又稱：「（八十七年一月二十六日己○○有無打電話給
    你，要求返還十五萬競選經費？）郭女打電話給我，叫我去競選總部，我到了競
    選總部，現場有數十人，要求我返還十五萬元，我立即簽下本票支付」、「（當
    時戊○○及己○○有無在場？）有」、「（你簽發之本票後來有無兌現？）有，
    後來有一年輕人拿我開出之本票要求我兌現」（見原審法院八十八年八月十日筆
    錄）；嗣又證稱：「（八十七年一月二十六日，己○○是否打電話要你至競選總
    部？）是有一女子打電話給我，但不確定是否為己○○」、「（去競選總部有無
    簽發二張本票及一張借據？）有一群年輕人押著我，有的拿塑膠椅像是要打我，
    並對我說，拿了戊○○的錢又沒有讓他當選，應該返還競選經費及賠償損失」、
    「（你簽的本票交給誰？）我不知道他姓名，他說要交給戊○○」、「（你開本
    票時戊○○是否在場？）沒有」、「（簽了本票之後是否有人向你拿錢？八十七
    年二月二十一日上午十一時許，有一個瘦瘦高高之男子拿我簽的借據來向我拿錢
    ，我就拿十五萬現金給他；地點是我家；該男子簽發本票時並未在場」（見原審
    法院八十九年五月三十日筆錄）。其於本院調查時亦結證稱：一月二十六日有一
    女子打電話要其至競選總部，我到競選總部，有一些年輕人在那裡，那些年輕人
    說戊○○落選，要我賠償損失十五元，那些年輕人很兇，拿椅子要打我，我很害
    怕，那些年輕人拿本票及借據要我簽名，我不敢不簽，沒有看到戊○○、己○○
    在場等語（本院卷第七十二頁、七十三頁）。丙○○對於在被告競選總部被恐嚇
    之事實，於警訊、偵查、原審、本院調查時均一再指證不移，對被告己○○打電
    話要其到競選總部，於其到競選總部被恐嚇時，被告戊○○、己○○均在場，亦
    於警訊、偵查、原審二次訊問時證述明確，嗣於原審法院第三次訊問及本院調查
    時始改稱被告二人未在場。查丙○○擔任戊○○之助選員，其與被告二人交情當
    非淺，豈有不能辨認該打電話女子口音是否為被告己○○之理，又丙○○至競選
    總部，即被要脅要賠償戊○○競選失利之損失，若非被告二人指使授意，那些年
    輕人怎知丙○○曾向被告二人拿取十五萬元助選經費，而要丙○○賠償十五萬元
    損失﹖故丙○○嗣後改稱其被恐嚇時，未看到被告二人在場，乃屬迴護被告二人
    之詞，自不足信。
二、查被告二人與乙○○、庚○○、丁○○、丙○○四人素無仇怨，為被告二人供承
    在卷，庚○○、乙○○、丙○○且為被告戊○○之助選員，與被告夫妻交情非淺
    ；丁○○與被告夫妻無甚交情，亦素無仇怨，其等均無誣指被告之動機。而依卷
    內資料，警方係接到匿名檢舉信，信內記載被告戊○○教唆黑道份子向被害人乙○○、庚○○、丁○○、丙○○強索落選賠償金，被害人均不敢報案等情，警方
    始以密秘證人之方式訊問乙○○、庚○○、丁○○、丙○○而查獲上情，並非被
    害人四人主動檢舉，應無挾怨報復或他人唆使誣指之情事。又被害人四人於檢察
    官訊問時仍指證不移，若確無恐嚇其事，被害人豈敢於已暴身分之下憑空虛捏﹖
    且被害人四人被恐嚇之原因（有拿到助選經費，被認為助選不力）、背景（乙○○、庚○○、丙○○為助選員、丁○○以里長身分被要求助選）、時間（被告戊○○落選當日或隔二日）、地點（被告競選總部）、模式（威逼簽本票、借據，
    隔數日交付現金）均相同，若是各別憑空虛捏，怎可能情節均會一致，而被害人
    被以同一方式恐嚇取財，其等指證，均可互為補強之證據，而為被告二人有罪之
    證據。
三、至於證人王文政、廖木榮、洪明輝、錢榮業於原審或證稱一月二十四未晚上未見
    被告戊○○或證稱戊○○當晚七點多上樓後，就未再見他下來云云，欲證明戊○○於被害人乙○○、丁○○、庚○○遭恐嚇時不在場，不可能參與恐嚇情事。然
    查被害人乙○○、丁○○、庚○○遭恐嚇時，被告二人均在場，且丁○○還供稱
    被告二人有阻止他人出手毆打，已如前述，前開證人之證詞，乃屬迴護被告戊○○之詞，不足為被告二人有利之證據。
四、綜上所述，被告等所辯均不足採，本件罪證明確，被告等犯行堪以認定。
五、被告二人明知被害人等並無賠償戊○○落選損失之義務，竟以被害人等助選不力
    ，以恐嚇之手段，脅迫被害人支付金錢賠償戊○○落選之損失，致被害人在心生
    畏懼之下，而交付金錢，核被告二人所為，係犯刑法第三百四十六條第一項恐嚇
    取財罪。其二人與郭進山、「志強」及其他不詳姓名之成年男子數人間有犯意聯
    絡、行為分擔，均為共同正犯；其等先後多次犯行，時間緊接，手法相同，又所
    犯構成要件相同，顯係基於概括犯意為之，應依連續犯規定論以一罪，並加重其
    刑。
六、原審以不能證明被告犯罪，諭知被告等無罪，尚有未洽，檢察官上訴意旨，指摘
    原判決諭知被告等無罪不當，為有理由，自應撤銷改判。審酌被告等不循正途競
    選縣議員，又不能坦然接受落潠之結果，竟怪罪於被害人等拿錢後辦事不力，未
    盡力助選，而邀集不良份子多人對被害人施以恐嚇，使被害人惶惶不安，造成被
    害人身心之傷害及金錢之損失不小，並嚴重破壞社會秩序等一切情狀，各量處如
    主文所示之刑。又被告二人係因被告戊○○競選甲職失利，而以暴力恐嚇其助選
    員，依其等犯罪性質，認有宣告褫奪甲權之必要，併宣告戊○○褫奪甲權四年，
    己○○褫奪甲權三年。又被告己○○未曾受有期徒刑以上刑之宣告，有本院被告
    全國前案紀錄表一份在卷足稽，且被告己○○為戊○○之妻，雖參與恐嚇情事，
    但並非居於主導之地位，犯罪情節較戊○○為輕，為免其夫妻同入監執行，對家
    庭所造成之影響，本院認被告己○○經此偵審程序，當知警愓，應無再犯之虞，
    被告己○○之科刑以暫不執行為適當，併宣告己○○緩刑四年，以啟自新。
據上論斷，應依刑事訴訟法第三百六十九條第一項前段、第三百六十四條、第二百九
十九條第一項前段、刑法第二十八條、第五十六條、第三百四十六條第一項、第三十
七條第二項、第七十四條第一款、罰金罰鍰提高標準條例第一條前段，判決如主文。
本案經檢察官陳惠珠到庭執行職務。
中      華      民國      九十      年    六    月 二十八  日
                                     臺灣高等法院高雄分院刑事第七庭
                                          審判長法官
                                                法官
                                                法官
不得上訴
附錄：本判決論罪科刑法條：
      刑法第三百四十六條第一項：
      意圖為自己或第三人不法之所有，以恐嚇使人將本人或第三人之物交付者，處
      六月以上五年以下有期徒刑，得併科一千元以下罰金。


司法院資訊處製作；財團法人民間司法改革基金會備份。
